臺灣臺北地方法院民事判決　九十年度保險字第一一三號
　　原　　　告　　甲○○民國.
　　法定代理人　　乙○○
　　法定代理人　　吳家懷
右當事人間給付保險金事件，本院判決如左：
    主    文
原告之訴及假執行之聲請均駁回。
訴訟費用由原告負擔。
    事    實
甲、原告方面：
壹、聲明：
一、被告應給付原告新台幣（下同）五百萬元，及自本訴狀繕本送達翌日起至清償日
    止，按年息百分之五計算之利息。
二、原告願供擔保請宣告假執行。
貳、陳述：
一、原告之母乙○○於民國八十五年十一月二十六日以原告之父林啟章為被保險人、
    原告為受益人，與美商瑞泰人壽保險股份有限公司臺灣分公司（下稱美商瑞泰人
    壽）簽訂意外傷害保險契約（下稱系爭保險契約），並已繳交八千九百五十元保
    險費，保險期間自八十五年十一月二十六日午夜十二時起至八十六年十一月二十
    五日午夜十二時止，保險金額為五百萬元。嗣於八十五年十二月二十一日原告經
    人通知林啟章於大陸上海市因住處發生火災而身亡，原告之法定代理人乙○○立
    即通知美商瑞泰人壽，並趕往上海市處理，經由死者之身體特徵、遺物等確認係
    林啟章無誤後，由醫院開立「居民死亡醫學證明書」，且經上海市長寧區公證處
    開立「死亡公證書」後，於同年十二月二十八日火化遺體；原告並執有由上海市
    公安開立「居民死亡殯葬證」，由乙○○於八十六年元月三日將骨灰運回臺灣，
    隨即於同年十三日檢具上開文件向美商瑞泰人壽提出理賠之申請，並於隔日辦妥
    林啟章之死亡登記。
三、詎料美商瑞泰人壽其後即迭以「審查文件中」為由搪塞，直至八十七年三月六日
    ，始以瑞泰理字第八七○五六號函覆曰︰「曾有目擊者於火災後在北京遇見林啟
    章，並與之喝酒聊天」云云，惟未確切證明消息來源，僅一再宣稱尚待上海公安
    調查及海協會查證結果；八十八年三月十七日瑞泰人壽再以瑞壽技字第八七○二
    七號函覆提及曾去函要求警政署提供林啟章之入出境資料，警政署並已於八十六
    年四月十日回覆云云，然於該函中並未交待警政署函覆結果，亦未說明目前查證
    之進度，原告一再去函要求告知結果，惟美商瑞泰人壽仍執相同理由敷衍，至今
    仍無所獲。
四、按財政部公佈之「個人傷害保險示範條款」第十六條規定︰「被保險人因第二條
    所約定的事故失蹤，於戶籍登記失蹤之日起滿一年仍未尋獲，或要保人、受益人
    能提出之文件足以認為被保險人極可能因本契約所約定之意外傷害事故而死亡者
    ，本公司按第四條約定先行墊付死亡保險金，若被保險人於日後發現生還時，應
    將該筆已領之死亡保險金於一個月內歸還本公司。」因之，本件原告既已檢附相
    關大陸上海市公安所出具、並經公證之死亡證明書等公文書，且該死亡公證書並
    經財團法人海峽交流基金會核對無誤後發給證明書，回臺後並已據此辦妥被保險
    人林啟章之死亡戶籍登記，故依上開約定條款，美商瑞泰人壽即應先行墊付身故
    保險金五百萬元予原告，惟美商瑞泰人壽竟以查證為由，至今仍無結論，顯係以
    此手段遂其拒絕理賠之目的，致原告及其母生活無著，美商瑞泰人壽之行徑實有
    可議，爰依據系爭傷害保險契約請求如訴之聲明。
五、本件美商瑞泰人壽默示拋棄時效利益，回復時效完成前之狀態，不得以時效完成
    拒絕給付。
（一）按時效之利益不得預先拋棄（民法第一百四十七條參照）係為維持時效制度在
      公益上存在之必要，惟時效完成後，債務人拋棄時效利益者，即與維持公益之
      目的無涉，法律上亦無強制債務人必須享受其時效利益之必要，就民法第一百
      四十七條後段反面解釋認時效完成後，債務人拋棄時效利益者，並非法之所禁
      ，而債務人於知悉時效完成後，以單方行為所為之債務承認，不以債權人同意
      為必要，應解為係默示拋棄時效利益。
（二）本件被告有默示拋棄時效利益之行為：
　　１承辦人員曾為不生時效問題之承諾：本件保險金申請係由原告法定代理人代為
      提出，當時原告法定代理人對於美商瑞泰人壽遲遲未為理賠決定一事曾一再詢
      問美商瑞泰人壽之職員有無時效問題，然因該職員於拜訪時告知，本件已經申
      請理賠，就沒有二年時效問題，並強調因海基會公文問題，故尚無答案，且尚
      在查證中，延誤之時間會依保險契約條款按年息百分之十計算利息云云，原告
      法定代理人因認對方係保險專業人員其所言應非虛假，後美商瑞泰人壽職員又
      於電話中一再確認此事，因而深信不疑。倘非信任美商瑞泰人壽職員所言，原
      告不致遲至九十年始行起訴，證人林士聘否認此事實，係因其恐被告對其追究
      責任，其證詞之真實性尚有待商榷。
　　２時效完成後，美商瑞泰人壽仍來函表示若俟後原告有實證，將會再行審理本案
      ，又觀美商瑞泰人壽發函原告之函文內容，僅一再稱本案之實質上原因有待查
      證，並未提及時效問題，而美商瑞泰人壽於時效完成後之八十九年三月十三日
      ，曾以瑞壽技字第八九○二四號函答覆原告稱「一、林啟章是否確因火災事故
      不幸身故，似有疑點尚待察明，目前尚乏具體資料予以證明。二、海基會至今
      仍無具體結論，本公司暫難給付林君之身故保險金．．．，如俟後台端能提出
      足以證實林君確已因上述火災事故身故之證明文件，本公司將再行審理本案。
      」是時時效已完成，美商瑞泰人壽仍表示「如俟後台端能提出足以證實之文件
      ，本公司將再行審理本案」，足證美商瑞泰人壽明知即便時效已完成，仍願給
      付保險金，只要原告有實證（該函即可為被告明知時效已完成，仍為不欲享受
      時效完成利益之意思表示，默示拋棄時效利益）之證據，即不得再行主張時效
      抗辯。
（三）被告提出時效抗辯違反誠信原則：本件原告起訴請求給付保險金案，被告主張
      保險金請求權已罹於二年之時效，故原告之請求無理由云云。然查：
　　１按時效抗辯權之行使，亦應依誠實信用方法行之（民法第一百四十八條），倘
      其行使可認為背於此原則者，義務人即應受「惡意之反對抗辯權」之對抗，其
      抗辯權因而失效，債務人故意阻止債權人以起訴或其他方式（參民法第一百九
      十二條第二項）中斷時效者，或債務人雖無此故意，但因其行為而致請求權人
      未能於適當時期提起訴訟者，亦同；且依德國判例，損害事故發生後，賠償義
      務人要求權利人「耐心等待事故鑑定結果或其後續發展」時，縱無藉此阻止權
      利人及時起訴請求賠償之意圖，惟於時效完成後立即提出時效抗辯者，亦屬違
      反誠信原則。
　　２本件自原告主張被保險人林啟章死亡向被告提出理賠之申請，至提起本件訴訟
      之期間，美商瑞泰人壽除派業務員、承辦理賠人員與原告之法定代理人聯繫，
      一再向原告法定代理人表示本件「因為已經提出申請所以沒有時效問題」外，
      美商瑞泰人壽尚有許多函文，以「調查尚無具體結論」、「礙於意外事實與否
      有待相關單位深入偵辦」、「倘有進一步消息，本公司將主動與您聯絡」等文
      字表示要求原告耐心等候，證人游宗寬亦到庭證稱：「公司有表示要叫原告靜
      待公司調查」足證其行為實已讓原告之法定代理人可得推知其對於原告之請求
      ，縱有爭執，亦將僅以「實質上之理由」主張請求權不存在，而不致於單純以
      時效抗辯，致原告深信不疑，此際被告又於訴訟上提出時效抗辯拒絕給付，其
      行為實已違反誠信原則，應不予允許。
　　３再美商瑞泰人壽曾於八十九年三月十三日以瑞壽技字第八九○二四號函答覆原
      告查詢理賠案，其說明有二：「一、林啟章是否確因火災事故不幸身故，似有
      疑點尚待察明，目前尚乏具體資料予以證明。二、海基會至今仍無具體結論，
      本公司暫難給付林君之身故保險金．．．，如俟後台端能提出足以證實林君確
      已因上述火災事故身故之證明文件，本公司將再行審理本案。」是時距離被保
      險人身故之時間八十五年十二月已逾三年有餘，美商瑞泰人壽仍為「如俟後台
      端能提出足以證實之文件，本公司將再行審理本案」之承諾，由上述函文可知
      ，本件理賠案美商瑞泰人壽僅對於實質上之理由主張請求權不存在，而不致於
      以時效完成作為拒絕理賠之理由，因此被告於本訴訟逕行主張時效抗辯，實有
      違誠信原則。
（四）證人游朝陽與林士聘所述語多不實：
　　１關於聯繫過程中有無提及時效問題，證人游朝陽與林士聘陳述不一致：按原告
      法定代理人向美商瑞泰人壽提出理賠之申請後，曾派遣游朝陽、游宗寬、林士
      聘等人赴原告住所洽談，關於有無向原告法定代理人提及時效問題部分，游朝
      陽表示：「在聯繫過程中沒有提到時效問題」，游宗寬表示「有無提到時效問
      題我不記得」，林士聘則於法官問「當初在接觸過程有無提時效問題」，證人
      稱：「沒有。我有跟他說一般請求時效是二年，我沒有說過超過時效也要賠，
      我說超過時效就不能賠」，三人之陳述明顯不一致，尤其是被保險人林啟章並
      無妹妹，證人林士聘竟陳稱其當時曾拜訪「原告及被保險人父母親及妹妹」，
      其證詞顯與事實不符。
　　２關於美商瑞泰人壽曾否對原告明確表示拒絕理賠之意，證人所述與被告公司之
      函文不一致：再查關於美商瑞泰人壽是否明確表示拒絕理賠之意？證人游朝陽
      稱「我們有用書面及電話聯繫提到拒絕理賠」，游宗寬則稱：「公司沒有表示
      過拒絕理賠」，林士聘更進一步指稱「我們正式在八十七年三月發函拒絕理賠
      」，姑不論三名當時處理本件理賠案之被告受僱人對此之答覆所稱反覆，教頓
      失其怙之原告母女無所適從，就美商瑞泰人壽正式以書面函覆原告之法定代理
      人之文件觀之，其均以「礙於事實尚有待深入偵查，所以無法作出理賠之決定
      」答覆，並未表示拒絕理賠之意，何來書面表示拒絕理賠之有？倘非原告深信
      美商瑞泰人壽職員告知「只要提出申請就沒有時效問題」為真，再加上書面函
      文一再要求原告靜待調查、有結果會通知云云，原告不致於遲至今日始提出本
      件訴訟請求，證人林士聘、游朝陽所云顯係附和被告之詞，而不足採。
六、被告至今仍未提出證人林士聘所言拒絕理賠之書面文件：原告對於林啟章是否尚
    存人間？僅得憑美商瑞泰人壽含糊籠統之文件約略得知有人目睹其生存，然其間
    原告法定代理人曾一再要求瑞泰人壽提出文件佐證均遭拒，僅以原告靜候調查為
    由塘塞，今倘非證人林士聘到庭陳述，原告至今連所謂之「北京賽特KTV」、「
    大陸王小姐」均一無所知，證人既當庭陳稱其所述均有書面調查報告等資料可稽
    ，被告亦同意提出上開書面資料，惟至今原告仍無接獲任何足資證明林士聘所言
    為真之文件。
、證據：聲請訊問證人游宗寬、游朝陽、林士聘，並提出保險單、預收第一期保險
    費相當額送金單、居民死亡醫學證明書、上海市長寧區公證處死亡公證書、上海
    市殯葬事業管理處火化證明書、上海市居民死亡殯葬證、中華人民共和國海關出
    境旅客行李物品申報單、戶籍謄本、被告公司函文、瑞泰理字第八七○五六號函
    、瑞壽技字第八七○二七號函、財團法人海峽交流基金會八六核字第一八九五
    號證明書、洪遜欣著「中國民法總論」第六三五頁、瑞壽技字第八九○二四號函
    等件（均影本）為證。
乙、被告方面：
壹、聲明：駁回原告之訴及假執行之聲請，並陳明如受不利之判決時，聲請准予預供
    擔保免為假執行。
貳、陳述：
一、美商瑞泰人壽業於八十九年九月一日由被告概括承受其在中華民國所訂立之保險
    契約及全部資產、負債，爰依民事訴訟法第二百四十五條規定，經美商瑞泰人壽
    及被告同意聲請承當訴訟。
二、就原告主張：原告之母以原告之父林啟章為被保險人，原告為受益人，投保系爭
    保險契約，保額五百萬元，及依保單條款約定，倘原告主張有理由，被告應給付
    原告五百萬元等事實，被告不予爭執。
三、然查，保險法第六十五條就保險金請求權之時效有：「由保險契約所生之權利，
    自得為請求之日起，經過二年不行使而消滅」之規定。今依原告所提居民死亡醫
    學證明書﹙原證三﹚所載，被保險人林啟章係八十五年十二月二十一日死亡，是
    本件原告之保險金請求權應於八十七年十二月二十二日因罹於時效而消滅。茲原
    告遲至九十年七月六日始對被告起訴請求系爭保險金，該日期顯已逾前引保險法
    所訂之二年期間，其請求實有未合。
四、原告所主張之系爭保險金請求權既已罹於時效，其訴應為無理由。
、證據：提出財政部八十九年八月三日台保第○八九○七○六四五一號函影本為證
    。
    理    由
壹、程序方面：
一、按「訴訟繫屬中為訴訟標的之法律關係，雖移轉於第三人，於訴訟無影響。但第
    三人如經兩造同意，得聲請代當事人承當訴訟。」民事訴訟法第二百五十四條第
    一項定有明文。查被告美商瑞泰人壽保險股份有限公司臺灣分公司，業於八十九
    年九月一日由瑞士商環球瑞泰人壽保險股份有限公司臺灣分公司，概括承受其在
    中華民國所訂立之保險契約及全部資產、負債，有財政部八十九年八月三日台保
    第○八九○七○六四五一號函在卷可稽，瑞士商環球瑞泰人壽保險股份有限公司
    臺灣分公司，經取得被告美商瑞泰人壽保險股份有限公司臺灣分公司與被告之同
    意，聲請承當訴訟，核無不合，合先敘明。
貳、實體方面：
一、原告起訴主張：原告之母乙○○於八十五年十一月二十六日以原告之父林啟章為
    被保險人，原告為受益人，與瑞泰人壽簽訂系爭保險契約，並已繳交保險費，保
    險期間自八十五年十一月二十六日午夜十二時起至八十六年十一月二十五日午夜
    十二時止，保險金額為五百萬元。嗣被保險人林啟章於八十五年十二月二十一日
    在大陸上海市因火災身亡，爰依據系爭傷害保險契約請求如訴之聲明等語。被告
    則以：被保險人林啟章係八十五年十二月二十一日死亡，原告保險金請求權應於
    八十七年十二月二十二日因罹於時效而消滅，原告遲至九十年七月六日始起訴請
    求，已逾二年期間時效等語置辯。
二、查：原告之母乙○○於八十五年十一月二十六日以原告為受益人，原告之父林啟
    章為被保險人與瑞泰人壽簽訂系爭保險契約，保險金額為五百萬元，保險期間自
    八十五年十一月二十六日午夜十二時起至八十六年十一月二十五日午夜十二時止
    ，並已交付保險費。嗣原告於八十六年一月六日以被保險人啟章業已住處火災喪
    生為由向美商瑞泰人壽提出理賠申請。其後被告自八十九年九月一日起概括承受
    美商瑞泰人壽在中華民國所訂立之保險契約及全部資產負債等情，為兩造所不爭
    執，復有原告所提出之保險單、預收第一期保險費相當額送金單，被告所提出之
    財政部八十九年八月三日八九○七○六四五一號函、保險金申請書為證，自堪信
    為實在。
三、原告主張被保險人林啟章已於八十五年十一月在中國大陸上海市因住處發生火災
    而身亡一節，有其提出居明死亡醫學證明書、居民死亡殯葬證、火化證明、上海
    市長寧區公證處死亡公證書等件為證，為被告所否認，經查：證人即美商瑞泰人
    壽理賠部承辦系爭保險理賠案之職員林士聘證稱：．．．因調查結果有目擊者於
    八十五年十二月二十五日那段期間有大陸王小姐在北京賽特KTV看到林啟章，曾
    與王小姐通過電話，八十六年十一月原告有申訴催促理賠，．．．正式在八十七
    年三月發函拒絕理賠等語，然證人林士聘就其所稱目擊者之王小姐身分如何？與
    林啟章之關係為何？如何確認目擊者所見者確係林啟章等則未說明，是自難僅憑
    其聽自第三人之傳聞資料，而遽認其此部分證言為真正。況美商瑞泰人壽就此部
    分既已調查，應有相當之證據資料，惟被告就此部分調查報告之資料則始終未提
    出相當之證明文件，證人林士聘所為前述證言，尚不足採信。本件原告既已提出
    前開文件，應足以認定有相當之真實性，原告上開主張足為採信，被告空言抗辯
    ，並無足採。
四、次查：依兩造所不爭執之保險單，其所約定被保險人林啟章身故保險金額為五百
    萬元，且依保險契約條款第二條約定被保險人於契約有效期間內，因遭受意外事
    故致其身體遭受傷害而致殘廢或死亡時，依照本契約的約定，給付保險金。本件
    被保險人於保險期間之八十五年十二月二十一日因火災而死亡，保險事故業已發
    生，原告依系爭保險契約請求被告給付保險金，自屬正當。
五、按由保險契約所生之權利，自得為請求之日起，經過二年不行使而消滅，保險法
    第六十五條前段定有明文。被告主張本件業已罹於時效消滅等語，原告則以本件
    被告業已拋棄時效利益，且其為時效抗辯亦有違誠信原則。查：本件被保險人於
    八十五年十二月二十一日死亡，原告亦自承於當日即受人通知該事，則原告自八
    十五年十二月二十一日即得請求系爭保險金，自應從該日起算請求權時效。又本
    件原告於八十六年一月六日向原告提出理賠申請，已如前述，惟遲至九十年七月
    六日始提出本件訴訟請求被告給付保險金，有卷附起訴狀本院之收狀戳可查，是
    本件保險金請求權已逾保險法六十五條前段所規定之二年時效，被告主張本件已
    罹於時效，自屬有據。至原告上開抗辯，茲分論如下：
（一）原告主張被告職員曾於拜訪時表示本件已申請理賠，沒有時效問題等語，為被
      告所否認，經查：本件訊問證人即被告技術支援中心承辦人員游朝陽證稱：在
      連繫過程中沒有提到時效的問題等語；證人即美商瑞泰人壽業務員游宗寬證稱
      ：有無提到時效問題不記得等語；另證人林士聘則否認曾提及超過時效也要賠
      一節，並表明有提及請求權時效為二年。又美商瑞泰人壽於八十六年二月五日
      、同年三月三十一日、九月二十四日、八十七年三月十六日、八十七年七月二
      日、八十八年三月十七日、八十九年三月十三日等多次函原告之文件中，均未
      及有關拋棄時效利益之情節，又依八十九年三月十三日函文，仍對被保險人林
      啟章是否確因火災事故死亡一事存疑，且表明與保單條款約定不符，暫難給付
      林啟章之身故保險金，並要求原告再提出足以證實林啟章確已因上述火災事故
      身故之證明文件，再行審理等語，已有拒絕理賠之意，且看不出被告有拋棄時
      效利益之意思，原告主張被告默示拋棄時效利益等語，尚無足採。
（二）原告主張被告行使時效抗辯有違誠信原則，應不得主張等語。經查：本件經訊
      問證人游朝陽證稱：有說過本件拒絕理賠，拒絕理賠之理由是因為本案有疑點
      所以無法理賠，有用書面及電話聯繫，書面有很多，但有拒絕理賠之意等語；
      惟查：美商瑞泰人壽於八十六年二月五日、同年三月三十一日、九月二十四日
      均發函原告表示已受理理賠申請，尚在進行審查及惠請相關單位協助辦理中，
      於八十七年三月十六日發函原告表示有目擊者遇見林啟章，尚有瞭解必要，無
      法作出理賠決定；八十七年七月二日表示在調查中，尚待上海市公安局及大陸
      海峽兩岸關係協會查證結果，將儘快辦理並通知處理結果。八十八年三月十七
      日仍表明本案尚有疑點，正調查林啟章死因，俟有結果將另行函復，尚無法作
      出理賠決定；及至八十九年三月十三日函復原告：有關台端查詢被保險人林啟
      章．．．大陸海峽兩岸關係協會就林啟章之死亡原因，認似有疑點尚待查明．
      ．．林啟章是否確因火災事故不幸身故，目前尚乏具體資料予以證明．．．本
      公司暫難給付林啟章之身故保險金等情，均有原告所提出之函文影本可佐，且
      為被告所不爭執，自足信為實在。是自八十六年一月六日原告申請理賠後，美
      商瑞泰人壽至八十八年三月十七日止所區多次函文，或稱本案審查中，或稱因
      有疑點調查中，要求原告等候調查結果，未見有拒絕理賠之文意，及至八十九
      年三月十三日始明文表示拒絕理賠，證人游朝陽證稱書面很多有拒絕理賠之意
      ，與上開被告所不爭執之函件內容不符，尚不足採；而證人即美商瑞泰人壽業
      務員游宗寬證稱：本件是伊招攬，在職時曾應理賠部門到原告家作訪問，公司
      有提出要進一步調查，沒有表示過拒絕理賠，有叫原告要靜待公司調查等語，
      證人游宗寬之證言核與上開美商安泰人壽函件相符，是所為證言應屬可採。按
      行使權利，履行義務，應依誠實信用及信用方法，民法第一百四十八條第二項
      定有明文，抗辯權之行使亦應此方法為之，如其行使有背於此原則，得以惡意
      之再抗辯對抗之，如債務人以欺罔方法妨礙權利人中斷時效或因其行為致相對
      人未及時中斷時效，或依其行為使相對人相信其不行使拒絕給付權，或以中斷
      行為為不必要，此行為只須客觀的其主張時效可認為違反公序良俗為已足，不
      以主觀有此目的為必要，如債務人之上開欺罔方法致使相對人不為中斷行為，
      其已罹時效之請求權，應認為未罹時效。惟此構成詐欺抗辯之情事終了，不逕
      使時效單純的重新進行，蓋此時並無中斷時效事由存在，不適用時效停止之規
      定，應於其情事終止後一定期間內為起訴或其他適於中斷之行為，其期間應依
      正常交易上要求及按其情形定之，是其中斷行為應於為構成要件的詐欺抗辯事
      由終止後相當期間內為之。本件被告自八十六年一月六日起申請理賠，其間六
      次發函原告表示尚在調查中，要求原告等候調查結果，甚且於時效已完成後之
      八十八年三月十七日尚要求原告等候其調查結果，詎至八十九年三月十三日始
      發文原告拒絕理賠，其間長達三年餘，使原告誤以為被告確有需待調查情事而
      任由時效經過，未採取適當之中斷行為，按照上開說明，應認被告主張時效抗
      辯，確與誠信原則有違，本應認原告保險金請求權未罹於時效。然原告於八十
      九年三月間即已收悉被告拒絕理賠函件，參以原告亦自承於申請理賠及交涉期
      間已知悉時效問題，原告於收到上開函文，應已知悉被告業已確定不理賠，依
      上開說明，原告應於欺罔行為終了後一定期間為之，參酌原告當時業已將請求
      保險金所需資料蒐集齊全並申請理賠多年、保險契約所生請求權，其時效規定
      僅為二年，亦不宜任其久延，原告提起訴訟亦無其他困難等情，原告於八十九
      年三月間既已知悉被告確定不理賠後，已足認被告以本件尚有疑點尚待調查為
      由，致使原告放任不中斷行為之欺罔行為業已終止，原告應於該欺罔行為終止
      後二個月內提出本件訴訟始為適當，然原告於知悉上情後，仍未即時為訴訟上
      請求，於被告欺罔行為終止後一年三月餘後之九十年七月六日始提起本件訴訟
      ，應認原告此時其提出惡意之再抗辯亦有不當，此時應認被告之時效抗辯尚屬
      正當。
六、綜上所述，本件原告之請求權既已罹於時效，則原告請求被告給付五百萬元及自
    起訴狀繕本送達翌日起至清償日止，按年息百分之五計算之利息，為無理由，應
    予駁回，原告之訴既已駁回，其假執行之聲請即失所附麗，應併予駁回。
結論：原告之訴為無理由，依民事訴訟法第七十八條，判決如主文。
中　　　華　　　民　　　國　　九十一　　年　　　五　　　月　　 十四 　　日
                                  民事第四庭法      官　蔡政哲
右為正本係照原本作成
如對本判決上訴，須於判決送達後廿日內向本院提出上訴狀
中　　　華　　　民　　　國　　九十一　　年　　　五　　　月　　 十七 　　日
　　　　　　　　　　　　　　　　　　　　　　法院書記官　官碧玲
